【裁判字號】    95,訴,490
【裁判日期】    950314
【裁判案由】    給付借款
【裁判全文】
臺灣高雄地方法院民事判決               95年度訴字第490號
原      告  萬泰商業銀行股份有限公司
法定代理人  甲○○
被      告  乙○○
當事人間請求給付借款事件，本院於民國95年3 月7 日言詞辯論
終結，判決如下：
    主      文
被告應給付原告新台幣陸拾陸萬零壹佰參拾玖元，及其中新臺幣
陸拾肆萬捌仟柒佰捌拾伍元部分，自民國九十四年十二月三十一
日起至清償日止，按週年利率百分之二十計算之利息。
訴訟費用由被告負擔。
    事實及理由
一、原告主張：被告乙○○於民國89年3 月27日與原告訂立小額
    循環信用貸款契約，並持用原告所發行之ＧＥＯＲＧＥ＆Ｍ
    ＡＲＹ現金卡，約定借款額度最高新台幣（下同）1,000,00
    0 元，借款利率則依週年利率18.25%之標準，按日計息，並
    約定自借款日起以35日為還款週期，按所貸額度應繳之「還
    款金額」加計未繳帳務管理費逐期償還，如未依約清償時，
    即喪失期限利益，全部債務視為到期，並按週年利率20% 之
    標準，加計遲延利息。詎被告未依約清償，經核算結果，尚
    有本金648,785 元、11,354元及自94年12月31日起算之利息
    迄未清償，迭經催討無效，為此乃依消費借貸法律關係，求
    為判決如主文所示。
二、被告則稱：伊確實有向原告借款，並訂立小額循環信用貸款
    契約，現仍積欠本金648,785 元、11,354元及自94年12月31
    日起算之利息；惟無力清償等語，並請求駁回原告之訴。
三、按借用人應於約定期限內，返還與借用物種類、品質、數量
    相同之物；遲延之債務，以支付金錢為標的者，債權人得請
    求依法定利率計算之遲延利息，但約定利率較高者，仍從其
    約定利率，民法第478 條前段、第233 條第1 項分別定有明
    文。
四、經查，原告前揭主張，已據其提出與所述相符之小額循環信
    用貸款契約、契據變更約定書、利息餘額查詢單、交易明細
    表影本各1 份為證，復為被告所不爭執，堪信為真實；又被
    告雖辯稱無力清償債務云云，惟尚無從因此解免其清償之責
    。從而，原告依消費借貸之法律關係提起本件訴訟，請求被
    告給付660,139 元，及其中648,785 元之部分，自94年12月
    31日起至清償日止，按週年利率20% 計算之利息，即屬正當
    ，應予准許。
五、據上結論，本件原告之訴為有理由，依民事訴訟法第78 條
    ，判決如主文。
中    華    民    國    95    年    3    月    14    日
                  民事第一庭法  官  洪珮婷
以上正本證明與原本無異。
如不服本判決，應於送達後20日內，向本院提出上訴狀並表明上
訴理由，如於本判決宣示後送達前提起上訴者，應於判決送達後
10日內補提上訴理由書（須附繕本）。
中    華    民    國    95    年    3    月    14    日
                            書記官  鍾淑美


司法院資訊處製作；財團法人民間司法改革基金會備份。
